---
title: 'Сокращение размерности изображений'
output:
  html_document:
    df_print: paged
---

```{r Импорт данных, include=FALSE}
library(readr)
library(ggplot2)
library(gridExtra)
library(jpeg)
library(magick)
library(gridExtra)
library(Metrics)
library(gtable)
```

Была подготовлена рабочая директория с папкой /data/ и набором с 10 изображениями в ней. Загрузим их и подготовим к анализу.

```{r Загрузка данных}
fnames<- list.files(file.path("data"), full.names = TRUE) #список файлов в директории
image_rew <- c() # пустой вектор, который далее заполним названиями предобработанных изображений
for (x in fnames) {
  img <- image_read(x)
  img_cropped <- image_crop(img, "400x400+24+24")
  # обрезка изображений в разрешении 400 Х 400 пикселей
  file_name <- paste( x , 'photo.jpg', sep = '')
  # название файла, который будет записан в исходную папку
  image_write(img_cropped, file_name)
  # запись изображения в папку 
  # и
  # заполнение списка названиями файлов
  image_rew <- c(image_rew, file_name)
}
# ниже просто удаление ненужных побочных файлов, созданных в ходе цикла
file_name<- NULL
x<-NULL
img<-NULL
img_cropped<-NULL
```

Посмотрим на полученные изображения, используя список новых картинок.

```{r Примеры картинок}
par(mfrow = c(2, 5), mar = c(0.1, 0.1, 0.1, 0.1))
for (i in 1:length(image_rew)){
  img <- image_read(image_rew[i])
  plot(img)
}
```

Здесь используется метод главных компонент после разложения цветных картинок на р-г-б матрицы и с последующим их восстановлением в исходные изображения.

Начнём с разложения исходных изоюражений и записи новых картинок в директорию.

```{r Список PCA картинок}
image_list <- c()
image_list <- lapply(image_rew, function(x) {
  photo <- readJPEG(x) # читает фото в нужном формате
  # Создание матриц для каждого цвета
  r <- photo[,,1]
  g <- photo[,,2]
  b <- photo[,,3]
  # PCA
  r.pca <- prcomp(r, center = F)
  g.pca <- prcomp(g, center = F)
  b.pca <- prcomp(b, center = F)
  rgb.pca <- list(r.pca, g.pca, b.pca)
  # и запишем цикл для восстановления изображений с различным набором k-компонент
  for (j in seq.int(3, round(nrow(photo) - 10), length.out = 10)) {
    pca.img <- sapply(rgb.pca, function(k) {
      compressed.img <- k$x[,1:j] %*% t(k$rotation[,1:j])
    }, simplify = 'array')
    filename <- paste(x,'_','photo_', round(j,0), '_components.jpg', sep = '')
    writeJPEG(pca.img, filename)
    image_list <- c(image_list,filename)
  }
  return(image_list)
})
```

Приведём некоторые примеры полученных картинок.

```{r Пример восстановленных картинок}
par(mfrow = c(2, 5), mar = c(0.1, 0.1, 0.1, 0.1))
for (i in 1:length(image_list[[1]])){
  img <- image_read(image_list[[1]][i])
  plot(img)
}
```

Оценка качества изображения и количества потерянной информации.

Здесь мы вводим несколько метрик:

-   file_size - размер изображения в ячейках памяти (в байтах) - мера эффекта

-   MSE - среднеквадратическая ошибка - мера потерянной информации

-   PNSR - пиковое отношение сигнала к шуму - мера искажения изображения

```{r Метрики}
# создадим 2 списка: только для размера изображений и для всех остальных метрик
size_list <-c()
vars_list<-c()
for (i in 1:length(image_list)) {
  # узнаем размер ригинального файла
  file_size_orginal <- file.size(sub("_photo_.*", "", image_list[[i]][1]))
  # создание датафрейма для сравнения размера
  file_size_data <- data.frame("Number_of_k" = 'Original', 
                               "b" = file_size_orginal)
  # создание датафрейма для метрик
  df <- data.frame("Number_of_PCs", 
                   "MSE", 
                   "File_size", "PNSR")
  df<-df[-1,]
  # теперь создадим цикл для заполнения датафреймов данными изображений каждого количества компонент для каждого исходного изображения
  for (j in 1:length(image_list[[i]])) {
    file_size <- file.size(image_list[[i]][j])
    
    file_size_data<- rbind(file_size_data, data.frame("Number_of_k" = 
                                   as.numeric(stringr::str_extract
                                              (image_list[[i]][j], "\\d+")), 
                                   "b" = file_size))
    
    mse_val <- mse(readJPEG(sub("_photo_.*", "", image_list[[i]][1])), 
                   readJPEG(image_list[[i]][j]))
    
    photo_PSNR <- readJPEG(image_list[[i]][j])
    MAX <- max(photo_PSNR)
    PNSR <- 10*log10(MAX^2/mse_val)
    ##
    df <- rbind(df, data.frame("Number_of_PCs" = 
                                 as.numeric(stringr::str_extract(
                                   image_list[[i]][j], "\\d+")),
                               "MSE" = mse_val, 
                               "File_size" = file_size, "PNSR" = PNSR))
  }
  # запишем компоненты, как фактор
  file_size_data$Number_of_k <- factor(file_size_data$Number_of_k, 
                                       levels = file_size_data$Number_of_k
                                       [order(file_size_data$b)])
  # создание графиков сравнения
  ggplot(file_size_data, aes(x = Number_of_k, y = b)) + 
    geom_bar(stat = "identity") + 
    ggtitle(paste(sub(".*data/", "", sub(".jpeg.*", "", image_list[[i]][1])))) + 
    xlab("Number of k") + 
    ylab("File size (b)")
  g_name<- paste(sub(".jpeg.*", "", image_list[[i]][1]),
                 "_file_size.jpg", sep='')
  ggsave(g_name, device = "jpeg") # запись в директорию
  size_list <- c(size_list,g_name) # запись названия в список
  #
  g1=ggplot(df, aes(x = Number_of_PCs)) + 
    geom_point(aes(y = MSE), color = "purple") + 
    geom_line(aes(y = MSE), color = "purple") +
    ggtitle(ggtitle(paste(sub(".*data/", "", sub(".jpeg.*", "", image_list[[i]][1]))))) + 
    xlab(" ")
  g2=ggplot(df, aes(x = Number_of_PCs)) +
    geom_point(aes(y = PNSR), color = "pink") + 
    geom_line(aes(y = PNSR), color = "pink") + 
    xlab(" ")
  g3=ggplot(df, aes(x = Number_of_PCs)) +
    geom_point(aes(y = File_size), color = "green") + 
    geom_line(aes(y = File_size), color = "green") + 
    xlab("Number of k")
  p = grid.arrange(g1, g2, g3, nrow = 3)
  gname <- paste(sub(".jpeg.*", "", image_list[[i]][1]),
                 "_file_vars.jpg", sep='')
  ggsave(gname, plot = p, device = "jpeg") # запись в директорию
  vars_list<- c(vars_list,gname) # запись в список
}
```

Теперь визуализируем полученные метрики, чтобы понять, как справляется PCA с задачей.

```{r Визуализация метрик}
par(mfrow = c(2, 1), mar = c(0.1, 0.1, 0.1, 0.1))
for (i in 1:length(size_list)){
  img <- image_read(size_list[i])
  plot(img)
}
for (i in 1:length(vars_list)){
  img <- image_read(vars_list[i])
  plot(img)
}
```

Достаточно хорошо, видно, что размер изображения, по сравнению с оригиналом, сильно сокращается для всех изображений при k\<100. MSE резко уменьшаются при количестве компонент \>50, далее выходят на плато. Мера искажения наиболее плавно изменяющаяся среди всех. тем не менее, в основном и она выдерживает большинство своей изменчивости при количестве компонент \<100. Таким образом, очевидно, что искомое количество находится между 2 и 100 компонентами.

Проведём те же шаги для k\<50 и посмотрим, как ведут себя метрики.

```{r}
#### сделаем то же самое, но с меньшими k####
image_list <- c()
image_list <- lapply(image_rew, function(x) {
  photo <- readJPEG(x)
  r <- photo[,,1]
  g <- photo[,,2]
  b <- photo[,,3]
  r.pca <- prcomp(r, center = F)
  g.pca <- prcomp(g, center = F)
  b.pca <- prcomp(b, center = F)
  rgb.pca <- list(r.pca, g.pca, b.pca)
  for (j in seq(2, 50, by = 5)) {
    pca.img <- sapply(rgb.pca, function(k) {
      compressed.img <- k$x[,1:j] %*% t(k$rotation[,1:j])
    }, simplify = 'array')
    filename <- paste(x,'_','photo_', round(j,0), '_components.jpg', sep = '')
    
    writeJPEG(pca.img, filename)
    
    image_list <- c(image_list,filename)
  }
  return(image_list)
})
par(mfrow = c(2, 5), mar = c(0.1, 0.1, 0.1, 0.1))
for (i in 1:length(image_list[[1]])){
  img <- image_read(image_list[[1]][i])
  plot(img)
}
```

Изображения, в целом, выглядят удовлетворительно. Однако журавль оказался без головы - важного видоспецифичного признака. Таким образом, данные изображения уже не сгодятся для определения вида, однако для определения морфы - птица, или семейства - журавль вполне сгодятся.

```{r}
size_list <-c()
vars_list<-c()
for (i in 1:length(image_list)) {
  # узнаем размер ригинального файла
  file_size_orginal <- file.size(sub("_photo_.*", "", image_list[[i]][1]))
  # создание датафрейма для сравнения размера
  file_size_data <- data.frame("Number_of_k" = 'Original', 
                               "b" = file_size_orginal)
  # создание датафрейма для метрик
  df <- data.frame("Number_of_PCs", 
                   "MSE", 
                   "File_size", "PNSR")
  df<-df[-1,]
  # теперь создадим цикл для заполнения датафреймов данными изображений каждого количества компонент для каждого исходного изображения
  for (j in 1:length(image_list[[i]])) {
    file_size <- file.size(image_list[[i]][j])
    
    file_size_data<- rbind(file_size_data, data.frame("Number_of_k" = 
                                   as.numeric(stringr::str_extract
                                              (image_list[[i]][j], "\\d+")), 
                                   "b" = file_size))
    
    mse_val <- mse(readJPEG(sub("_photo_.*", "", image_list[[i]][1])), 
                   readJPEG(image_list[[i]][j]))
    
    photo_PSNR <- readJPEG(image_list[[i]][j])
    MAX <- max(photo_PSNR)
    PNSR <- 10*log10(MAX^2/mse_val)
    ##
    df <- rbind(df, data.frame("Number_of_PCs" = 
                                 as.numeric(stringr::str_extract(
                                   image_list[[i]][j], "\\d+")),
                               "MSE" = mse_val, 
                               "File_size" = file_size, "PNSR" = PNSR))
  }
  # запишем компоненты, как фактор
  file_size_data$Number_of_k <- factor(file_size_data$Number_of_k, 
                                       levels = file_size_data$Number_of_k
                                       [order(file_size_data$b)])
  # создание графиков сравнения
  ggplot(file_size_data, aes(x = Number_of_k, y = b)) + 
    geom_bar(stat = "identity") + 
    ggtitle(paste(sub(".*data/", "", sub(".jpeg.*", "", image_list[[i]][1])))) + 
    xlab("Number of k") + 
    ylab("File size (b)")
  g_name<- paste(sub(".jpeg.*", "", image_list[[i]][1]),
                 "_file_size.jpg", sep='')
  ggsave(g_name, device = "jpeg") # запись в директорию
  size_list <- c(size_list,g_name) # запись названия в список
  #
  g1=ggplot(df, aes(x = Number_of_PCs)) + 
    geom_point(aes(y = MSE), color = "purple") + 
    geom_line(aes(y = MSE), color = "purple") +
    ggtitle(ggtitle(paste(sub(".*data/", "", sub(".jpeg.*", "", image_list[[i]][1]))))) + 
    xlab(" ")
  g2=ggplot(df, aes(x = Number_of_PCs)) +
    geom_point(aes(y = PNSR), color = "pink") + 
    geom_line(aes(y = PNSR), color = "pink") + 
    xlab(" ")
  g3=ggplot(df, aes(x = Number_of_PCs)) +
    geom_point(aes(y = File_size), color = "green") + 
    geom_line(aes(y = File_size), color = "green") + 
    xlab("Number of k")
  p = grid.arrange(g1, g2, g3, nrow = 3)
  gname <- paste(sub(".jpeg.*", "", image_list[[i]][1]),
                 "_file_vars.jpg", sep='')
  ggsave(gname, plot = p, device = "jpeg") # запись в директорию
  vars_list<- c(vars_list,gname) # запись в список
}
par(mfrow = c(2, 1), mar = c(0.1, 0.1, 0.1, 0.1))
for (i in 1:length(size_list)){
  img <- image_read(size_list[i])
  plot(img)
}

```

Здесь можно сказать, что картина однородна для всех изображений по отдельным метрикам. Плавное увеличение до 50 компонент. Здесь нужно сказать, что выбор оптимальног околичества компонент, конечно, зависит от целей проведения анализа. Если, например, это идентификация птицы, то можно ограничиться 20-30 компонентами - оптимумом качества изображения, размера и потери информации для данной задачи.

В довершение, посмотрим на все остальные изображение

```{r Примеры}
par(mfrow = c(20, 5), mar = c(0.1, 0.1, 0.1, 0.1))
for (i in 1:length(image_list)){
  for (j in 1:length(image_list[[i]])) {
    img <- image_read(image_list[[i]][j])
    plot(img)
  }
}

```

\-\-\-\-\-\-\-\-\-\-\--

Контрольные вопросы

\-\-\-\-\-\-\-\-\--

1.  **Как вычислить матрицу счетов метода РСА исследуемой матрицы Х, используя
    сингулярное разложение Х?**

    ```{r}
    # Загружаем матрицу X
    X <- matrix(rnorm(100), ncol = 10)

    # Выполнить SVD на X
    svd_obj <- svd(X)

    # Извлечь матрицу U
    U <- svd_obj$u

    # Рассчитать матрицу оценок PCA
    score_matrix <- X %*% t(U)
    ```

2.  **Опишите процесс выделения главных компонент в многомерном случае своими
    словами.**
    *Процесс можно разделить на несколько этапов:*

    -   *Первым шагом является стандартизация исходных переменных путем вычитания среднего значения и деления на стандартное отклонение. Это делается для того, чтобы переменные находились в одном масштабе и оказывали одинаковое влияние.*

    -   *Следующим шагом является вычисление ковариационной матрицы стандартизованных переменных. Ковариационная матрица показывает взаимосвязь между каждой парой переменных и используется для вычисления собственных векторов и собственных значений матрицы.*

    -   *Собственные векторы и собственные значения ковариационной матрицы используются для определения основных компонентов набора данных. Собственные векторы --- это направления, вдоль которых набор данных имеет наибольшую вариацию, а собственные значения представляют количество вариаций вдоль каждого собственного вектора. Главные компоненты --- это собственные векторы с наибольшими собственными значениями.*

    -   *Как только основные компоненты получены, данные можно спроецировать на них, умножив исходную матрицу данных на матрицу собственных векторов. Это приводит к новому набору некоррелированных переменных, которые могут объяснить большую часть вариаций исходных данных.*

    -   *Последним шагом является выбор количества сохраняемых основных компонентов. Обычно это делается путем рассмотрения доли дисперсии, объясняемой каждым основным компонентом, и выбора количества компонентов, которые объясняют достаточную величину дисперсии.*

3.  **Что такое собственные значения матрицы счетов метода РСА и что они
    характеризуют?**
    *В контексте PCA собственные значения матрицы оценок (также известной как матрица нагрузок) являются мерой количества вариаций данных, которые объясняются каждым основным компонентом. Матрица оценок --- это матрица, которая содержит преобразованные значения исходных данных после того, как они были спроецированы на главные компоненты. Каждая строка матрицы соответствует наблюдению, а каждый столбец соответствует главному компоненту. Собственные значения матрицы оценок рассчитываются путем нахождения собственных значений ковариационной матрицы матрицы оценок. Собственные значения представляют количество изменений в данных, которые объясняются каждой главной компонентой. Чем больше собственное значение, тем больше вариаций данных объясняется соответствующей главной компонентой. Другими словами, собственные значения являются мерой важности каждой главной компоненты в объяснении вариации данных. Собственные значения также можно использовать для определения количества основных компонентов, которые необходимо сохранить в анализе. Как правило, главные компоненты с наибольшими собственными значениями сохраняются, поскольку они объясняют наибольшую изменчивость данных. Важно отметить, что собственные значения положительны и отсортированы в порядке убывания, поэтому первая главная компонента имеет наибольшее собственное значение и объясняет наибольшую дисперсию, а последняя имеет наименьшее собственное значение и объясняет наименьшую дисперсию.*

4.  **Как связаны между собой сингулярные значения SVD разложения и собственные
    значения матрицы счетов метода РСА?**
    *В SVD сингулярные значения представляют собой квадратные корни собственных значений ковариационной матрицы X (X \^ T \* X) или корреляционной матрицы X (X \^ T \* X / (n-1) ). Собственные векторы ковариационной матрицы X --- это левые сингулярные векторы X, которые являются главными компонентами X. В PCA собственные значения вычисляются из ковариационной матрицы данных X, а собственные векторы являются главными компонентами. Собственные значения представляют количество изменений в данных, которые объясняются каждой главной компонентой. Таким образом, сингулярные значения из SVD и собственные значения из PCA связаны тем, что они оба предоставляют информацию о количестве вариаций данных, объясненных каждым главным компонентом. Сингулярные значения - это квадратные корни собственных значений. Кроме того, левые сингулярные векторы SVD совпадают с собственными векторами PCA, которые являются основными компонентами данных.*

5.  **Какие критерии выбора числа главных компонент используются на практике**

    -   *Коэффициент сжатия: отношение размера исходного изображения к размеру сжатого изображения. Более высокая степень сжатия указывает на более эффективное сжатие.*

    -   *Среднеквадратическая ошибка (MSE): среднее квадратов разностей между пикселями исходного и сжатого изображения. Более низкая MSE указывает на более высокое качество изображения.*

    -   *Отношение пикового сигнала к шуму (PSNR): мера соотношения между максимально возможной мощностью сигнала и мощностью шума, который искажает сигнал. Более высокий PSNR указывает на более высокое качество изображения.*

    -   *Индекс структурного сходства (SSIM): показатель структурного сходства между исходным и сжатым изображением. Более высокий SSIM указывает на более высокое качество изображения.*

    -   *Битрейт: количество битов, используемых для представления изображения в единицу времени. Более низкий битрейт указывает на более эффективное сжатие.*

    -   *Кодирование длин серий (RLE): сколько раз заданное значение появляется в строке изображения. Более низкий RLE указывает на более эффективное сжатие.*

    -   *Потребление времени и памяти: время и память, необходимые для сжатия и распаковки изображения. Более низкое потребление времени и памяти указывает на более эффективное сжатие.*


